【裁判字號】    99,易,175
【裁判日期】    990630
【裁判案由】    竊盜
【裁判全文】
臺灣基隆地方法院刑事判決               99年度易字第175號
公  訴  人  臺灣基隆地方法院檢察署檢察官
被      告  甲○○
上列被告因竊盜等案件，經檢察官提起公訴（九十九年度偵字第
一四○三號），被告於本院準備程序中就被訴事實均為有罪之陳
述，本院裁定進行簡式審判程序，判決如下：
    主  文
甲○○竊盜，累犯，處拘役拾伍日，如易科罰金，以新臺幣壹仟
元折算壹日；又攜帶兇器踰越牆垣及安全設備竊盜，累犯，處有
期徒刑肆月，如易科罰金，以新臺幣壹仟元折算壹日；又竊盜，
累犯，處拘役貳拾伍日，如易科罰金，以新臺幣壹仟元折算壹日
。拘役部分應執行拘役拾日，如易科罰金，以新臺幣壹仟元折
算壹日。
    事  實
一、甲○○曾因違反毒品危害防制條例案件，經本院判處有期徒
    刑七月確定，於民國九十八年三月十七日執行完畢。詎仍基
    於意圖為自己不法所有之竊盜犯意，而為下列竊盜犯行：
  (一)於九十九年二月二十日晚間八時許，趁無人注意之際，進入
    臺北縣瑞芳鎮○○路三○七之一號為丙○○所有、然無人看
    守之倉庫，徒手竊取白鐵製鐵捲門及鐵蓋各一個得手後，將
    鐵捲門持往基隆市○○區○○路三七○之三號林吳阿巡（另
    案為不起訴處分）經營之嘉興行變賣，得款新臺幣（下同）
    二千元；另將鐵蓋載運至臺北縣瑞芳鎮○○○○路九一巷四
    四號一樓石劉元妹（另案為不起訴處分）所經營之永綺行變
    賣，得款二百元。上開變賣贓物所得款項均花用一空。
  (二)於九十九年三月六日上午六時許，前往臺北縣瑞芳鎮○○路
    三一三之一號戊○○所有之透天厝，趁無人注意之際，攀越
    二樓後陽臺牆垣及安全設備之窗戶而進入上址屋內後，再以
    所攜帶具殺傷力、客觀上足資為兇器使用之老虎鉗，拆下屋
    內之水龍頭十五個、鐵門二扇及音響一組得手後，將鐵門二
    扇持往前述永綺行變賣，得款二千元；另將水龍頭持往基隆
    市信義區深澳坑某處資源回收場變賣；至音響則隨意丟棄。
    上開變賣贓物所得款項均花用一空。
  (三)於九十九年三月十日凌晨三時許，前往基隆市七堵區○○○
    路二四號為丁○○所有、然無人看守之倉庫，徒手竊取割草
    機四臺得手，並載回其臺北縣瑞芳鎮○○街一一二巷九號二
    樓之住處藏放。
二、嗣經臺北縣政府警察局瑞芳分局警員於九十九年三月十日下
    午二時許，經甲○○同意，而搜索其上址住處，當場查扣其
    持有而放置在上址屋內書桌上之第一級毒品海洛因及第二級
    毒品安非他命各二包、注射針筒一支、放置在書桌下之吸食
    器一組（其施用及持有毒品犯嫌，業經檢察官另案提起公訴
    ）、放置在客廳地上之上開一之(三)所竊得割草機四臺後，得
    有確切根據而合理可疑其涉嫌上開一之(三)竊盜案件，再經甲○○於上開一之(一)(二)之竊盜行為，因丙○○及戊○○均未報
    案，而無偵查犯罪職權之公務員發覺前，即主動向警員自首
    ，進而接受裁判，並帶同警方前往其變賣上開一之(二)所竊得
    水龍頭之資源回收場將水龍頭買回，而經警將上開水龍頭及
    割草機分別發還戊○○及丁○○。
三、案經臺北縣政府警察局瑞芳分局報請臺灣基隆地方法院檢察
    署檢察官偵查起訴。
    理  由
一、上揭事實，業據被告甲○○於警詢、檢察官偵訊、本院準備
    及審判程序均自白不諱，核與證人丙○○、戊○○、丁○○
    、林吳阿巡、石劉元妹警詢時之陳述大致相符，且有卷附戊○○及丁○○所出具之贓物認領保管單各一張、警方在被告
    住處搜索過程照片四張、被告帶同警方指認行竊地點及上開
    事實欄一之(二)(三)所竊得贓物照片六張可佐，足認被告上開自
    白屬實而堪信。本件事證明確，被告犯行洵堪認定，應依法
    論科。
二、論罪科刑
  (一)按刑法第三百二十一條第一項第三款之攜帶兇器竊盜罪，係
    以行為人攜帶兇器竊盜為其加重條件，此所謂兇器，其種類
    並無限制，凡客觀上足對人之生命、身體、安全構成威脅，
    具有危險性者均屬之，且祇須行竊時攜帶此種具有危險性之
    兇器為已足，並不以攜帶之初有行兇之意圖為必要，亦不以
    使用為必要（最高法院七十九年臺上字第五二五三號判例、
    九十二年度臺上字第三六六九號判決意旨可資參照）。又窗
    係供通風之安全設備，並非供人爬進爬出之用，爬窗行竊，
    自屬踰越安全設備竊盜（最高法院七十年度臺上字第三八○
    九號、八十一年度臺上字第六七一號裁判意旨可供參酌）。
    查被告上開事實欄一之(二)持以行竊之老虎鉗雖未扣案，惟該
    工具既可拆卸大量水龍頭，足見其質地應屬堅硬，且有可供
    人握取而方便操作之把手，倘持以揮擊他人，顯足以傷害人
    之生命、身體及安全，客觀上具有相當危險性，自屬兇器無
    疑。是核被告所為，上開事實欄一之(一)(三)部分，係犯刑法第
    三百二十條第一項之竊盜罪，上開事實欄一之(二)部分，則係
    犯刑法第三百二十一條第一項第三款、第二款之攜帶兇器踰
    越安全設備竊盜罪。
  (二)被告所為上開事實欄一之(一)(二)(三)之竊盜犯行，雖均竊取數項
    財物，然其各係基於單一竊盜犯意，俱於密切接近之時間，
    在同一地點，接續未間斷竊取同一監督權人之財物，是被告
    上開事實欄一之(一)(二)(三)之竊盜犯行，各僅侵害一監督權。被
    告所為上開事實欄一之(一)(二)(三)之竊盜犯行，應分別認係接續
    犯，僅各論以一竊盜罪。
  (三)被告所犯上開事實欄一之(一)(二)(三)之三次竊盜罪，犯意及行為
    均各別，應分論併罰。
  (四)被告有如事實欄一所載之刑案前科及有期徒刑執行記錄，有
    臺灣基隆地方法院檢察署刑案資料查註紀錄表及臺灣高等法
    院被告前案紀錄表在卷為憑，其於有期徒刑執行完畢後五年
    內，故意再犯本案有期徒刑以上之各罪，均為累犯，俱應依
    法加重其刑。
  (五)被告為上開事實欄一之(一)(二)竊盜犯行後，因被害人丙○○及
    戊○○均未報案，業據渠等於警詢時陳述甚詳，是本無偵查
    犯罪職權之公務員有知悉此部分竊盜犯罪之可能；又卷附警
    方搜索過程照片四張，僅攝得當時查扣之第一級毒品海洛因
    、第二級毒品安非他命各二包及注射針筒一支放置在被告上
    址住處書桌上、吸食器一組放置在書桌下、上開事實欄一之
    (三)所竊得之割草機四臺放置在客廳地上之情形，而無上開事
    實欄一之(一)(二)所竊得贓物（包括水龍頭）放置被告上址住處
    之照片。可見被告於檢察官偵訊、本院準備及審判程序供述
    其於警詢時主動向警方自首此二件竊盜犯行，並帶同警方前
    往其變賣上開事實欄一之(二)所竊得水龍頭之資源回收場將水
    龍頭買回後，經警將上開水龍頭及扣案之割草機分別發還戊○○及丁○○等情，應堪採信。被告既於有偵查犯罪職權之
    公務員發覺其上開事實欄一之(一)(二)竊盜犯罪前，主動向司法
    警察自白犯行，嗣並接受本案裁判，符合刑法第六十二條前
    段自首規定之要件，爰均依法減輕其刑，且俱先加後減之。
  (六)另起訴書犯罪事實欄一雖僅敘述被告於上開事實欄一之(二)部
    分竊盜犯行所竊得之贓物為水龍頭十五個及鐵門二扇；惟被
    告當時尚接續竊得證人戊○○所有音響一組之事實，業據被
    告於本院審判程序供述明確，核與證人戊○○於警詢時之陳
    述相符，自堪採信；而此被告竊得證人戊○○音響一組之犯
    行，與檢察官起訴被告竊得證人戊○○水龍頭十五個及鐵門
    二扇之犯行，具有接續犯之實質上一罪關係，業如前述，自
    為起訴效力所及，而為本院應予審判之範圍。
  (七)爰審酌被告前有施用毒品及竊盜前科，有臺灣高等法院被告
    前案紀錄表在卷可參，素行非佳，其正當壯年，不思以正當
    途徑獲取財物，反而一再行竊他人財物，殊不足取；惟其行
    竊手段平和，事後對所犯均坦認不諱，態度尚佳，上開事實
    欄一之(三)所竊得之財物及一之(二)所竊得部分財物業經警返還
    被害人，兼衡其身體狀況（被告於本院審判程序供述其前因
    從事鋼骨結構工作遭乙炔燒及，全身百分之六十灼傷，左手
    食指及小指均萎縮等情，經被告出示其雙手及撩起上身所著
    衣服，其雙手及身體均有大面積傷疤，其左手食指及小指亦
    呈現扭曲狀況，經本院於審判程序勘驗屬實）、智識程度及
    檢察官就科刑範圍之意見等一切情狀，依上開事實欄一所敘
    述先後順序，分別量處如主文所示之刑，並就拘役部分定其
    應執行之刑，及均諭知易科罰金之折算標準。
  (八)供被告於上開事實欄一之(二)之竊盜犯行所用之老虎鉗，因未
    據扣案，復無證據顯示係違禁物，為避免將來執行之困難，
    爰不併為沒收之諭知。另扣案之第一級毒品海洛因及第二級
    毒品安非他命各二包、吸食器一組、注射針筒一支，核與被
    告上開竊盜犯行無涉，起訴書亦未敘及此部分持有毒品、吸
    食器及注射針筒等物之事實，自非本案起訴範圍（業經檢察
    官另案提起公訴），本院即無併予宣告沒收之依據。
據上論斷，應依刑事訴訟法第二百七十三條之一第一項、第二百
九十九條第一項前段，刑法第三百二十條第一項、第三百二十一
條第一項第三款、第二款、第四十七條第一項、第六十二條前段
、第五十一條第六款，刑法施行法第一條之一第一項、第二項前
段，判決如主文。
本案經檢察官乙○○到庭執行職務。
中    華    民    國    99    年    6     月    30    日
                  刑事第三庭法  官  陳賢德
以上正本證明與原本無異。
如不服本判決應於收受送達後10日內向本院提出上訴書狀，並應
敘述具體理由；其未敘述上訴理由者，應於上訴期間屆滿後20日
內向本院補提理由書(均須按他造當事人之人數附繕本)「切勿逕
送上級法院」。
中    華    民    國    99    年    7     月    2     日
                            書記官  王靜敏
附錄論罪科刑法條
中華民國刑法第三百二十條第一項
意圖為自己或第三人不法之所有，而竊取他人之動產者，為竊盜
罪，處五年以下有期徒刑、拘役或五百元以下罰金。
中華民國刑法第三百二十一條第一項第二、三款
犯竊盜罪而有左列情形之一者，處六月以上、五年以下有期徒刑
：
二、毀越門扇、牆垣或其他安全設備而犯之者。
三、攜帶兇器而犯之者。

司法院資訊處製作；財團法人民間司法改革基金會備份。
